【裁判字號】    98,易,2642
【裁判日期】    980901
【裁判案由】    竊盜
【裁判全文】
臺灣臺中地方法院刑事判決              98年度易字第2642號
公  訴  人  臺灣臺中地方法院檢察署檢察官
被      告  乙○○
                    （現另案在臺灣臺中監獄臺中分監執行中
            甲○○
                    （現於另案在臺灣臺中監獄執行中）
上列被告因竊盜案件，經檢察官提起公訴（98年度偵緝字第158號
、98年度偵緝第17757號），本院判決如下：
    主    文
乙○○共同攜帶兇器竊盜，累犯，處有期徒刑玖月。
甲○○共同攜帶兇器竊盜，處有期徒刑玖月。
    犯罪事實
一、乙○○曾於民國（下同）九十六年七月十六日因竊盜案件經
    本院以九十六年易字第二三七二號判處有期徒刑四月確定，
    嗣經本院裁定減為有期徒刑二月，於九十七年一月八日易科
    罰金執行完畢，不知悔改，於九十七年二月二十五日晚上某
    時與甲○○駕駛車號不詳之自用小客車途經台中市○○○○
    路之某處，見登記為萬能運輸股份有限公司所有由丁○○使
    用之車牌號碼五一九─ＨＹ之曳引車及車號二Ｐ─七一號之
    子車無人看管，二人竟萌生共同不法所有之犯意聯絡，擅自
    開啟車門並拿取車內之客觀上足以傷害人之生命、身體，足
    供兇器使用之螺絲起子一支，拆卸方向盤上下護蓋後，發動
    該車電門而竊取之，並由甲○○駕駛該車（含子車），乙○○駕駛自用小客車跟隨在後，行經台中市○○路附近時，甲○○先將子車置放在該處後，繼續駕駛車號五一九─ＨＹ號
    曳引車上路，至台中縣烏日鄉○○路與公園路口附近時，甲○○將該曳引車暫停放在該處後離開。嗣經丁○○報警處理
    ，經警依車上衛星定位系統指引尋獲該車，並在該車之方向
    盤護蓋上採得指紋，經鑑定與乙○○之指紋相符，而尋線查
    知上情。
二、案經台中縣警察局烏日分局移送臺灣臺中地方法院檢察署檢
    察官偵查起訴。
    理    由
一、按被告以外之人於審判外之陳述，雖不符合前四條（即刑事
    訴訟法第一百五十九條之一至一百五十九條之四）之規定，
    而經當事人於審判程序同意作為證據，法院審酌該言詞陳述
    或書面陳述作成之情況，認為適當者，亦得為證據。當事人
    、代理人或辯護人於法院調查證據時，知有第一百五十九條
    第一項之情形，而未於言詞辯論終結前聲明異議者，視為有
    前項之同意，刑事訴訟法第一百五十九條之五定有明文。經
    查本件公訴人、被告於本件言詞辯論終結前均未就被告以外
    之人於審判外之陳述聲明異議，本院審酌該言詞或書面之陳
    述作成之情況，認為適當得為證據，先此敘明。
二、訊據被告乙○○坦承竊取上開曳引車等情不諱，惟矢口否認
    有不法所有之意圖，辯稱其只是玩玩而已；被告甲○○亦矢
    口否認有上開竊盜犯行，辯稱：當時伊不在現場云云，惟查
    ：被告甲○○與被告乙○○共同分工竊取上開曳引車，業據
    被告乙○○以證人之身分於偵審中結證明確，雖被告甲○○
    否認上情，且採得之指紋均與被告乙○○相符，而未採得甲○○之指紋，惟查本案被告乙○○所竊取之車種為包含子車
    之曳引車種，使用之方法為拆卸方向盤護蓋，竊車之手法耗
    時，倘無人在旁把風或協助，很容易失風被捕，況被告乙○○係駕駛自用小客車到達現場竊取曳引車，倘無人接應駕駛
    曳引車，所駕駛之自用小客車將棄置在現場而無人駕駛，況
    曳引車種特殊，如無相當駕駛經驗自難獨力完成竊盜行為，
    而被告甲○○有能力駕駛曳引車，業據被告甲○○自承在卷
    ，再參以被告乙○○於九十七年三月五日竊取營業用大貨車
    之方式，係僱請拖吊車司機拖吊，有本院九十八年易緝字第
    二十九號判決一份在卷可憑，依其竊取上開大貨車之方式觀
    之，被告乙○○供稱伊沒有駕駛曳引車之能力等語，應屬可
    採。本院認被告乙○○本次竊取曳引車係其與他人共同所為
    較符合常理，況被告乙○○與被告甲○○並無深仇，業據被
    告二人自承在卷，被告乙○○既已坦承竊盜，自無需誣陷被
    告甲○○，且被告乙○○於偵審中對於其與被告甲○○如何
    分工竊得上開曳引車前後所述相符，被告甲○○空言否認行
    竊云云，顯係卸責之詞，不足採信；再查被告乙○○於偵查
    中對於行竊曳引車（包含子車）乙事業經坦承不諱，復查被
    告乙○○年齡已逾五十歲，曳引車車體龐大，車速不快，附
    掛子車更難以得到駕駛之樂趣，依常理被告乙○○實無可能
    僅係為遊樂之目的，大費週章地移動該曳引車，被告乙○○
    上開辯稱亦與常理不符，亦不足採信，此外復經證人丁○○
    於警訊中證述及偵查中結證明確，並有贓物認領保管單一紙
    、台中縣警察局車輛尋獲電腦輸入單一紙、內政部警政署刑
    事警察局九十七年三月十一日刑紋字第０九七００三二九七
    七號鑑驗書一份、台中縣警察局烏日分局刑案現場勘察卷一
    份（含刑案現場照片十七幀）附卷可憑，本案事證明確，被
    告犯行洵堪認定，依法應予論科。
三、查本案被告用以行竊之螺絲起子雖未扣案，惟被告既持以拆
    卸方向盤，顯然該起子係質地堅硬之器械，客觀上自足以傷
    害人之生命、身體，足資作為兇器使用，是核被告所為係犯
    刑法第三百二十一條第一項第三款之攜帶兇器竊盜罪。被告
    乙○○與被告甲○○就上開竊盜犯行有犯意聯絡與行為分擔
    ，俱應論以共同正犯。復查被告乙○○曾於九十六年七月十
    六日因竊盜案件經本院以九十六年易字第二三七二號判處有
    期徒刑四月確定，嗣經本院裁定減為有期徒刑二月，於九十
    七年一月八日易科罰金執行完畢，有台灣高等法院被告前案
    紀錄表一份在卷可憑，其於有期徒刑執行完畢後之五年之內
    ，再故意犯本件有期徒刑以上之罪，為累犯，依法加重其刑
    。爰審酌被告二人均有多次竊盜前科，本次行竊之標的為曳
    引車及其子車，被害人業經尋得該車，被告乙○○業經坦承
    犯行，被告甲○○仍否認犯行之態度等一切情狀，量處如主
    文所示之刑。行竊用之起子，並未扣案，且不能證明係被告
    所有之物，自不得宣告沒收，附此敘明。
據上論斷，應依刑事訴訟法第二百九十九條第一項前段，刑法第
二十八條、第三百二十一條第一項第三款、第四十七條第一項，
判決如主文。
本案經檢察官丙○○到庭執行職務。
中    華    民    國    98    年    9    月    1     日
                  刑事第四庭    法  官  陳如玲
以上正本證明與原本無異。
如不服本判決應於收受判決後10日內向本院提出上訴書狀，並應
敘述具體理由；其未敘述上訴理由者，應於上訴期間屆滿後20日
內向本院補提理由書（均須按他造當事人之人數附繕本）「切勿
逕送上級法院」。
                                書記官  童淑芬
中    華    民    國    98    年    9    月    1     日
附錄論罪科刑法條：
中華民國刑法第321條
（加重竊盜罪）
犯竊盜罪而有左列情形之一者，處 6 月以上、 5 年以下有期徒
刑：
一、於夜間侵入住宅或有人居住之建築物、船艦或隱匿其內而犯
     之者。
二、毀越門扇、牆垣或其他安全設備而犯之者。
三、攜帶兇器而犯之者。
四、結夥三人以上而犯之者。
五、乘火災、水災或其他災害之際而犯之者。
六、在車站或埠頭而犯之者。
前項之未遂犯罰之。


司法院資訊處製作；財團法人民間司法改革基金會備份。
